【裁判字號】    95,交聲,1044
【裁判日期】    951212
【裁判案由】    違反道路交通管理處罰條例聲明異議
【裁判全文】
臺灣士林地方法院交通事件裁定
原處分機關  交通部公路總局台北區監理所蘆洲監理站
異  議  人
即受處分人  甲○○
上列受處分人因違反道路交通管理處罰條例案件，對於交通部公
路總局臺北區監理所蘆洲監理站民國95年6月21日所為之處分（
原處分案號：北監蘆字第裁46-A00000000號），向臺灣板橋地方
法院聲明異議，該法院以管轄錯誤，裁定移送本院處理，本院裁
定如下：
    主  文
異議駁回。
    理  由
一、按人行道，不得臨時停車，而禁止臨時停車處所不得停車，
    道路交通安全規則第111條第1項第1款、第112條第1項第1款
    定有明文。又汽車（依道路交通管理處罰條例第3條第8款規
    定，包括機器腳踏車）駕駛人停車時，在禁止臨時停車處所
    停車者，處新臺幣（下同）600元以上1,200元以下罰鍰，道
    路交通管理處罰條例第56條第1項第1款亦有明文。
二、原處分意旨略以：異議人甲○○所有之CKJ-960 號重型機車
    ，於民國94年9 月28日9 時24分許，在臺北車站北側路口處
    ，經臺北市政府警察局大同分局交通分隊執勤員警逕行舉發
    「在人行道停車」之違規，依道路交通管理處罰條例第56條
    第1 項第1 款規定，處罰鍰1,200 元。
三、異議意旨略以：異議人未至遭舉發之時間、地點，檢附該日
    於公司上班之證明1份云云。
四、經查：
    (一)按處理違反道路交通管理事件，有關文書送達之程序，依
      行政程序法之規定。又送達於應受送達人之住居所、事務
      所或營業所為之，但在行政機關辦公處所或他處會晤應受
      送達人時，得於會晤處所為之；又於應送達處所不獲會晤
      應受送達人時，得將文書付與有辨別事理能力之同居人、
      受僱人或應送達處所之接收郵件人員；又送達不能依前2
      條規定為之者，得將文書寄存送達地之地方自治或警察機
      關，若由郵務機關送達者，得將之寄存於送達地之郵政機
      關，並作送達通知書兩份，一份黏貼於應受送達人住居所
      、事務所、營業所或其就業處所門首，另一份交由鄰居轉
      交或置於該送達處所信箱或其他位置，以為送達，行政程
      序法第72條第1 項、第73條第1 項及第74條第1 項、第2
      項分別定有明文。次按民事訴訟文書之寄存送達，依92年
      2 月7 日修正公布、同年9 月1 日施行之民事訴訟法第13
      8 條第2 項規定，自寄存之日起，經10日發生效力，此因
      應受送達人未必能即時領取訴訟文書而知悉其內容，故特
      設此規定以保障其權益。行政程序法雖未如前述民事訴訟
      法增設第138 條第2 項規定，但基於保障應受送達人權益
      之同一理由，解釋上應認為有上開規定之類推適用。查本
      件北監蘆字第裁46-A00000000號裁決書係於95年6 月23日
      ，以寄存郵局之方式送達予異議人，有送達證書影本1 紙
      附卷可查，依上開說明，本件裁決書對異議人發生送達效
      力的時間為95年7 月3 日，則異議人於95年7 月20日具狀
      聲明異議，並未逾20日之法定期間，其聲明異議自合於法
      律上之程式，合先敘明。
    (二)異議人甲○○所有之CKJ-960號重型機車，於94年9月28日
      上午9時24分許，停放在臺北車站北側人行道上之事實，
      有舉發違反道路交通管理事件通知單影本及採證照片各1
      紙附卷可稽。而依採證照片明確可見異議人所有車輛停放
      之地點，乃係以地磚舖設之路面，一般人一見即知係人行
      道，況該處並未劃設機車停車格標線，亦顯非可停車之處
      所。又道路交通安全規則第111 條第1 項第1 款明文規定
      人行道不得臨時停車，同法第112 條第1 項第1 款亦規定
      禁止臨時停車處所不得停車，異議人既領有駕駛執照，就
      上開道路交通安全規則之規定，自難諉為不知。再異議人
      固提出證明書並辯稱伊於舉發之時間未至舉發之地點云云
      ，然查就異議人所提出之前開證明書觀之，僅足以證明異
      議人於94年9 月28日上午7 時至下午5 時30分許正常上班
      之事實，而異議人是否有將該部機車借予他人騎乘，則無
      從認定，是自無足為異議人所有之前開機車未為違規行為
      之事證，異議人執此為辯，並不足採。本件事證明確，異
      議人所有之機車確有上開違規行為堪以認定。
五、綜上所述，異議人所有之上開機車確有於前揭時、地在人行
    道上停車之違規行為，從而原處分機關依道路交通管理處罰
    條例第56條第1項第1款之規定，裁處異議人罰鍰1,200元，
    核無違誤，本件異議人之異議為無理由，自應將其異議駁回
    。
據上論斷，應依道路交通案件處理辦法第19條，裁定如主文。
中    華    民    國    95    年    12    月    12    日
                  交通法庭法  官  許碧惠
以上正本證明與原本無異。
如不服本裁定應於送達後5日內向本院提出抗告狀。
                          書記官  徐仁豐
中    華    民    國    95    年    12    月    12    日


司法院資訊處製作；財團法人民間司法改革基金會備份。
